【裁判字號】    99,易緝,13
【裁判日期】    990930
【裁判案由】    竊盜等
【裁判全文】
臺灣基隆地方法院刑事判決              99年度易緝字第13號
公  訴  人  臺灣基隆地方法院檢察署檢察官
被      告  丙○○
上列被告因竊盜等案件，經檢察官提起公訴（98年度偵字第4868
號），被告並於準備程序進行中為有罪之陳述，本院乃裁定以簡
式審判程序進行審理，並判決如下：
    主  文
丙○○攜帶兇器竊盜，累犯，處有期徒刑捌月，扣案之螺絲起子
壹支，沒收；又以加害生命、身體之事，恐嚇他人致生危害於安
全，累犯，處有期徒刑月。應執行有期徒刑拾月，扣案之螺絲
起子壹支，沒收。
    事  實
一、丙○○前曾犯竊盜案件，經臺灣桃園地方法院於民國92年12
    月18日，以92年度桃簡字第1881號判決有期徒刑四月確定，
    94年11月30日發監執行、95年3 月29日執行完畢（構成累犯
    ）。
二、98年10月30日中午12時59分左右，丙○○本擬攜帶螺絲起子
    前往沿海一帶外緣礁岸以撬挖扇貝類海鮮供己變價換現，乃
    途經基隆市○○區○○路二段2.2 公里處時，適見乙○○所
    有之T5-7346 號自小客貨車停放該處且其車內空無一人，遂
    萌生為自己不法所有之意圖暨竊盜他人財物之犯意，進而利
    用四下無人之機會，逕以其自備到場且客觀上足以對人之生
    命、身體安全構成威脅之螺絲起子1 支，接續撬挖而開啟該
    車車門俾入內翻找財物（毀損部分未據告訴），繼而將乙○
    ○置放於車內之現金新臺幣（下同）44元置於自己實力支配
    之下，藉以攜帶兇器竊盜乙○○所有之財物得逞。詎丙○○
    甫將上開現金藏置於其衣物口袋之內，旋遭適偕友折返之乙
    ○○查其行止；又丙○○見狀，雖一度勉力強自逃竄，然其
    嗣仍因體力不支而遭一路在後追趕之乙○○於基隆市○○區
    ○○路二段2.5 公里附近成功截堵。乃丙○○見乙○○之態
    度強硬，為迫使其縱放、相讓，竟又萌生恐嚇他人致生危害
    於安全之故意，當場對乙○○揚言：「你再追，我就給你死
    」等語，藉此言詞而將加害乙○○生命、身體之事，恐嚇乙
    ○○，使乙○○心生畏懼（惟尚未至不能抗拒之程度），遂
    停止追捕而任憑丙○○往外木山方向逃逸離去。惟丙○○嗣
    仍因乙○○業已記下其形貌並報警查辦，致為警於同日下午
    1 時10分，在上址附近循線查獲，並扣得上開螺絲起子1 支
    。
三、案經基隆市警察局第四分局報告臺灣基隆地方法院檢察署檢
    察官偵查起訴。
    理  由
一、法院組織
    查刑事訴訟法第二百八十四條之一：「除簡式審判程式、簡
    易程式及第三百七十六條第一款、第二款所列之罪之案件外
    ，第一審應行合議審判。」業於本案繫屬以前經公佈施行。
    兼以本案起訴罪名，核與刑事訴訟法第三百七十六條第一款
    、第二款之規定相符，是其當有首開規定之適用，即其法院
    組織應為獨任審判無誤。
二、證據能力
    本案被告丙○○所犯者，非為死刑、無期徒刑、最輕本刑為
    三年以上有期徒刑之罪或高等法院管轄之第一審案件；兼以
    被告業於準備程序進行中，就被訴事實為有罪之陳述，本院
    乃告知其簡式審判程序之旨，並於聽取公訴人及被告之意見
    後，依刑事訴訟法第二百七十三條之一第一項規定，裁定改
    行簡式審判程序。準此，本案當亦有刑事訴訟法第一百五十
    九條第二項前段，「不受傳聞證據法則拘束」之例外性規定
    之適用。
三、事實認定
    上開事實業據被告丙○○於本院審理時坦承不諱，並經證人
    即被害人乙○○於警詢及檢察官偵查中證述明確（偵卷第8
    頁至第9 頁、第36頁至第37頁），且有基隆市警察局第四分
    局扣押證物一覽表（偵卷第14頁）、贓物認領保管單（偵卷
    第13頁）、案發現場照片8 張（偵卷第15頁至第18頁）在卷
    暨被告所有之螺絲起子1 支扣案可佐。綜上，堪認被告於本
    院審理時之任意性自白，與事實相符，可以採信。從而，本
    案事證明確，被告如本判決事實欄所載之竊盜犯行，堪可認
    定，應依法論科。
四、論罪科刑
    按刑法第三百二十一條第一項第三款之攜帶兇器竊盜罪，係
    以行為人攜帶兇器為其加重要件，此所謂兇器，其種類並無
    限制，凡客觀上足以對人之生命、身體安全構成威脅，具有
    危險性之兇器均屬之，且祇須行竊時攜帶此種具危險性之兇
    器為已足，既不以攜帶之初有行兇之意圖為必要（最高法院
    79年臺上字第5253號判例意旨參照），亦不以將該兇器自他
    地攜往行竊地為必要（最高法院62年臺上字第2489號判例意
    旨參照），更不以行為人曾藉該兇器為其犯案工具為必要，
    是不問該兇器係行為人自行攜往行竊現場，或在竊盜現場臨
    時持以行竊，又究否曾持該兇器為事實上之使用，核均應論
    行為人以攜帶兇器竊盜罪。據此對照本案情節，被告攜帶自
    己所有、客觀上足以對人之生命、身體構成威脅之扣案螺絲
    起子1 支，藉由如本判決事實欄二所載方式竊盜他人財物之
    所為，首已悉與刑法第三百二十一條第一項第三款攜帶兇器
    加重竊盜罪之構成要件相合。其次，被告竊盜得手以後，為
    迫使查其行止之被害人乙○○縱放、相讓，雖曾藉由本判決
    事實欄二所載言詞而對乙○○為將來惡害之通知，然衡諸斯
    時外在環境暨其客觀情狀，被告此舉顯尚未達於使人（乙○
    ○）難以抗拒之程度，而祇應論以刑法第三百零五條之恐嚇
    罪。是核被告如本判決事實欄之所為，係犯刑法第三百二十
    一條第一項第三款之攜帶兇器竊盜罪及同法第三百零五條之
    恐嚇罪。被告所犯上開二罪，犯意各別，行為互殊，應予分
    論併罰。又被告查有如本判決事實欄一所載犯罪科刑及刑之
    執行情形，此有臺灣高等法院被告前案紀錄表在卷可稽；乃
    於前案有期徒刑執行完畢後，五年以內，故意再犯本起最重
    本刑有期徒刑以上之罪，為累犯，應依刑法第四十七條第一
    項規定，就其所犯各罪，分別加重其刑。本院審酌被告不思
    正當工作以換取財物，妄想以竊盜方式不勞而獲，其觀念殊
    不足取，且亟待矯治，兼衡量被告為迫使查其行止之被害人
    乙○○縱放、相讓，竟對被害人出言恫嚇，顯見被告非特行
    為控制力薄弱，犯後亦不思道歉悔過，絲毫不尊重他人，法
    紀觀念顯屬淡薄，併考量被害人之法益侵害暨被告品行、生
    活狀況、智識程度、犯後態度等一切情狀，分別量處如主文
    所示之刑，併定其應執行之刑。末查，扣案之螺絲起子1 支
    ，係被告所有供本案竊盜犯罪之所用，此業據被告敘明在卷
    ，爰依刑法第三十八條第一項第二款規定，於所犯該罪項下
    宣告沒收如主文之所示。
據上論斷，應依刑事訴訟法第二百八十四條之一、第二百七十三
條之一第一項、第二百九十九條第一項前段，刑法第三百二十一
條第一項第三款、第三百零五條、第四十七條第一項、第五十一
條第五款、第三十八條第一項第二款，刑法施行法第一條之一，
判決如主文。
本案經檢察官甲○○到庭執行職務。
中    華    民    國    99    年    9     月    30    日
                  刑事第五庭法  官  王慧惠
以上正本證明與原本無異。
如不服本判決應於收受送達後10日內向本院提出上訴書狀，並應
敘述具體理由；其未敘述上訴理由者，應於上訴期間屆滿後20日
內向本院補提理由書(均須按他造當事人之人數附繕本)「切勿逕
送上級法院」。
中    華    民    國    99    年    9     月    30    日
                            書記官  王一芳
附錄論罪法條：
刑法第321 條第1 項第3 款
犯竊盜罪而有左列情形之一者，處6 月以上、5 年以下有期徒刑
：
一、於夜間侵入住宅或有人居住之建築物、船艦或隱匿其內而犯
    之者。
二、毀越門扇、牆垣或其他安全設備而犯之者。
三、攜帶兇器而犯之者。
四、結夥三人以上而犯之者。
五、乘火災、水災或其他災害之際而犯之者。
六、在車站或埠頭而犯之者。
刑法第305條
以加害生命、身體、自由、名譽、財產之事，恐嚇他人致生危害
於安全者，處2 年以下有期徒刑、拘役或3 百元以下罰金。

司法院資訊處製作；財團法人民間司法改革基金會備份。
